【裁判字號】    99,上訴,797
【裁判日期】    990304
【裁判案由】    毒品危害防制條例
【裁判全文】
臺灣高等法院刑事判決                 99年度上訴字第797號
上  訴  人
即  被  告    甲○○
上列上訴人因被告毒品危害防制條例案件，不服臺灣基隆地方法
院98年度訴字第1217號，中華民國98年12月30日第一審判決（起
訴案號：臺灣基隆地方法院檢察署98年度毒偵字第2022號），提
起上訴，本院判決如下：
    主  文
上訴駁回。
    理  由
一、按不服地方法院之第一審判決而上訴者，應向管轄第二審之
    高等法院為之。上訴書狀應敘述具體理由。第二審法院認為
    上訴書狀未敘述理由或上訴有第362條前段之情形者，應以
    判決駁回之。刑事訴訟法第361條第1項、第2項、第367條前
    段，分別定有明文。所謂不服第一審判決之具體理由，係指
    依據卷內訴訟資料，具體指摘第一審判決關於認定事實、適
    用法律及量刑等項，有違法或不當之情形而言，此為提起第
    二審上訴之法定要件。倘上訴人之上訴書狀或補提之上訴理
    由書，雖有敘述上訴理由，惟並未具體敘述第一審判決有上
    述違法、不當情形，即與未敘述具體理由無異，所為上訴，
    即不符合上訴之法定要件。
二、本件上訴人即被告甲○○不服原審判決，提起上訴，上訴狀
    理由略以：伊因施用第一級毒品，經判處有期徒刑8月；又
    因施用第二級毒品，經判處有期徒刑4月，應執行有期徒刑
    10月。伊認為原審判決有期徒刑10月實屬太重，伊深感不服
    ，懇請從輕量刑云云。經查：原審認定被告有施用第一級、
    第二級毒品犯行，並認其係受刑之執行完畢後，5年內故意
    再犯本件之累犯，應加重其刑，復審酌其前曾有違反肅清煙
    毒條例、毒品危害防制條例及竊盜前科，迭經觀察、勒戒及
    有期徒刑之處遇措施後，猶未戒除施用毒品惡習，及考量施
    用毒品所生危害，暨被告犯後坦承犯行，態度尚屬良好等一
    切情狀，分別量處有期徒刑8月、4月之刑，均已詳敘其所憑
    證據、認定理由及量刑依據。從形式上觀察，原判決並無認
    定事實錯誤、量刑瑕疵或違背法令之情形。再查：關於刑之
    量定，係實體法上賦予法院得為自由裁量之事項，倘其量刑
    已以行為人之行為罪責為基礎，並斟酌刑法第57條各款所列
    情狀，在法定刑度內，酌量科刑，如無偏執一端，致明顯失
    出失入情形，上級審法院即不得單就量刑部分遽指為不當或
    違法。而原審就其刑之裁量，已審酌被告迭經執行觀察、勒
    戒及有期徒刑之處遇措施，猶未能深切體認毒品危害己身之
    鉅，及早謀求脫離毒害之道，反於出監所後伺機再犯，施用
    足以導致精神障礙、性格異常，甚至造成生命危險之海洛因
    及甲基安非他命，戕害一己之身心健康，惟其未侵害他人權
    益，犯罪手段平和，於犯後尚知坦認犯行等一切情狀，為其
    量刑之基礎。上訴意旨雖請求從輕量刑，惟未具體指摘原判
    決有何違法或不當，構成應予撤銷之理由，亦未表明原判決
    之量刑有何輕重失衡、濫用裁量權或不適用法則之情形，構
    成應予撤銷之具體理由，已難謂提出合於刑事訴訟法第361
    條第2項規定之具體理由。
三、綜上，本件上訴未依法記載上訴之「具體理由」，其上訴顯
    屬違背法律上之程式，爰不經言詞辯論，逕予駁回。
據上論斷，應依刑事訴訟法第367條前段、372條，判決如主文。
中    華    民    國    99    年    3     月    4     日
                  刑事第四庭審判長法  官  陳筱珮
                                  法  官  邱滋杉
                                  法  官  孫惠琳
以上正本證明與原本無異。
如不服本判決，應於收受送達後十日內向本院提出上訴書狀，其
未敘述上訴之理由者並得於提起上訴後十日內向本院補提理由書
（均須按他造當事人之人數附繕本）。「切勿逕送上級法院」。
                                  書記官  陶宇晨
中    華    民    國    99    年    3     月    5     日

司法院資訊處製作；財團法人民間司法改革基金會備份。
